臺灣臺南地方法院刑事判決　　　　　　　 94年度訴字第175號
公　訴　人　臺灣臺南地方法院檢察署檢察官
被　　　告　乙○○　男　28歲.
　　　　　　　　　　　弄9號
上列被告因違反毒品危害防制條例案件，經檢察官提起公訴（93
年度毒偵字第2261號），暨移送併案審理（94年度毒偵字第64號
），被告就被訴事實為有罪之陳述，本院裁定進行簡式審判程序
，判決如下：
    主  文
乙○○連續施用第一級毒品，累犯，處有期徒刑壹年，扣案第一
級毒品海洛因包（含袋重零點陸伍公克）沒收銷燬之；又連續
施用第二級毒品，累犯，處有期徒刑捌月。應執行有期徒刑壹年
陸月，扣案第一級毒品海洛因包（含袋重零點陸伍公克）沒收
銷燬之。
    事  實
一、乙○○因偽造有價證券、違反動產擔保交易法等案件，經本
    院分別判處有期徒刑1年2月及4 月確定，並裁定應執有期徒
    刑1年4月，於民國93年7月11 日縮刑期滿執行完畢。其前因
    施用毒品案件，經本院以91年度毒聲字第1121號裁定送觀察
    、勒戒後，認有繼續施用毒品之傾向，復裁定予以強制戒治
    ，於92年7 月12日釋放出獄，並經臺灣臺南地方法院檢察署
    檢察官於92年8月18日，以92年度戒毒偵字第191號不起訴處
    分確定。詎仍未戒除毒癮，復基於施用第一級毒品海洛因之
    概括犯意，自93年9 月中旬起至94年農曆年間某日止，在臺
    南縣歸仁鄉○○村○○街○段185巷1弄9號住處旁清水宮之廁
    所內等處，連續施用第一級毒品海洛因多次。乙○○另基於
　　施用第二級毒品安非他命之概括犯意，於93年11月11日、12
  　月29日，在上址連續施用第二級毒品安非他命二次。嗣於93
    年11月11日，經警於臺南縣永康市○○街178巷號4樓為警查
    獲，並當場扣得第一級毒品海洛因三包 (含袋重0.65公克)
    ，另於93年12月29日，因竊盜案件為警查獲時，經其同意採
    尿送驗而查悉上情。
二、案經臺南縣警察局佳里分局報請臺灣臺南地方法院檢察署檢
    察官偵查起訴暨移送併案審理。
    理  由
一、訊據被告對於右揭時地連續施用第一級毒品海洛因及第二級
    毒品安非他命之事實均自白承認，且其尿液檢體經送鑑驗結
    果，分別呈現海洛因於人體新陳代謝後之嗎啡陽性反應及甲
    基安非他命陽性反應，有臺南縣衛生局93年12月8 日出具之
    尿液檢驗成績書及長榮大學確認報告可參，足見被告自白與
    事實相符，應可採信。又被告前因施用毒品案件，經本院以
    91年度毒聲字第1121號裁定送觀察、勒戒後，認有繼續施用
    毒品之傾向，復裁定予以強制戒治，於92年7 月12日釋放出
    獄執行期滿後，經臺灣臺南地方法院檢察署檢察官於92年 8
    月18日，以92年度戒毒偵字第191 號不起訴處分確定，有臺
    灣高等法院被告全國前案紀錄表可按，是被告於5 年內再犯
  　施用第一、二級毒品罪之事證明確，應依法論科。
二、查海洛因及安非他命依其成癮性、濫用性及對社會危害性之
    程度，已為毒品危害防制條例第2條第2項第1、2款列為第一
    級與第二級毒品。核被告所為，係犯毒品危害防制條例第10
    條第1項、第2項之施用第一、二級毒品罪。又被告施用時非
    法持有第一級毒品海洛因及第二級毒品安非他命之低度行為
    ，已為其施用之高度行為所吸收，不另論罪。被告先後多次
    施用第一級毒品海洛因及第二級毒品安非他命之犯行，時間
    緊接，方法相同，分別觸犯構成要件相同之罪名，顯係基於
    概括犯意反覆為之，為連續犯，應依刑法第五十六條規定，
    各論以一罪並皆加重其刑。至檢察官就被告施用海洛因部分
    ，僅起訴被告自93年9月中旬起至同年11月9日止連續施用多
    次之犯行，就被告施用安非他命部分，僅起訴被告於93年11
    月11日13時40分許回溯前三日內某時施用一次之犯行，其餘
    事實欄所載被告施用海洛因及安非他命之犯行，雖未據起訴
    ，惟此部分與檢察官起訴部分，具有連續犯之裁判上一罪關
    係，業如前述，本院自得一併加以審理，附此敘明。又被告
    有如事實欄所述之科刑及執行紀錄，有臺灣高等法院被告全
    國前案紀錄表可按，其於有期徒刑執行完畢後，5 年內再犯
  　有期徒刑以上之罪，為累犯，應法加重其刑，並依刑法第七
    十條規定，遞加重其刑。被告所犯前開二罪，犯意各別，行
    為互殊，應予分論併罰。爰審酌被告施用毒品之犯行，在性
    質上乃屬對自我身心健康之自戕行為，尚未嚴重破壞社會秩
    序、侵害他人權益，然其前因施用毒品經送觀察勒戒及強制
    戒治後，猶不思戒絕革除惡習，再為本件犯罪，顯未因前所
    受之觀察勒戒及戒治處分而記取教訓，及被告犯後坦承犯行
    等一切情狀，量處如主文所示之刑，並定其應執行之刑，以
    示懲儆。
三、扣案白色粉末三包送驗後，確含第一級毒品海洛因之成分，
    有法務部調查局93年12月3日調科壹字第200005264號函附卷
    足憑，又第一級毒品海洛因黏附在包裝袋上，無從析離，應
    併宣告沒收銷燬之。至於扣案之分裝袋、注射針筒及吸食器
    等，被告供稱不知係何人所有，本院復參酌查獲地點為被告
    購買毒品之場所，且查獲當時尚有其他三人在場，則被告供
    稱不知查獲之毒品施用器具為何人所有，應可採信。則本件
    既無證據證明扣案之毒品施用器具為被告所有，自無庸為沒
    收之諭知，併附說明。
據上論斷，應依刑事訴訟法第299條第1項前段、第273條之1第 1
項，毒品危害防制條例第10條第1項、第2項、第18條第1 項前段
，刑法第11條前段、第56條、第47條、第51條第5 款，判決如主
文。
本案經檢察官甲○○到庭執行職務。
中　　華　　民　　國　　94　　年　　5 　　月　　11　　日
　　　　　　　　　刑事第十庭    法　官　林中如
以上正本證明與原本無異。
如不服本判決，應於收受送達後10日內向本院提出上訴書狀（應
附繕本）。
　　　　　　　　　　　　　　　　書記官  馬愛君
中　　華　　民　　國　　94　　年　　5 　　月　　11　　日
附錄本案論罪科刑法條全文：
毒品危害防制條例第10條：
施用第一級毒品者，處6月以上5年以下有期徒刑。
施用第二級毒品者，處3年以下有期徒刑。
